【裁判字號】    95,裁,2385
【裁判日期】    951030
【裁判案由】    土地增值稅
【裁判全文】
最  高  行  政  法  院  裁  定
                                     95年度裁字第02385號
抗  告  人  甲○○
訴訟代理人  林金宗  律師
上列抗告人因與相對人臺南市稅捐稽徵處間土地增值稅事件，對
於中華民國95年1月24日高雄高等行政法院94年度訴字第1095號
裁定提起抗告，本院裁定如下︰
    主  文
抗告駁回。
抗告訴訟費用由抗告人負擔。
    理  由
一、按抗告法院認抗告為不合法或無理由者，應為駁回抗告之裁
    定。
二、本件原審以本件抗告人之戶籍地址設於台南市○區○○路
    621巷45弄18號2樓之6，而相對人94年6月13日南市稅法字第
    09400170880號復查決定書係以交郵方式送達於上開處所，
    因未獲會晤抗告人本人，亦無受領文書之同居人、受雇人或
    應受送達處所接收郵件人員，郵務人員乃於94年6月17日將
    該復查決定書寄存於台南市○○路郵局，並於送達證書之「
    並作送達通知書兩份，一份黏貼於應受送達人住居所、事務
    所、營業所或其就業處所門首，一份置於該送達處所信箱或
    其他適當位置，以為送達。」處劃有「勾起」記號，此有送
    達證書及94年7月26日戶政連線戶籍資料表附於原處分卷可
    稽，應堪信實。是本件郵務人員之送達，符合行政程序法第
    七十四條寄存送達之規定，自屬合法有效之送達。其提起訴
    願之期間，應自94年6月18日起算。又因抗告人係居住於台
    南市，即無扣除在途期間之問題，則本件抗告人提起訴願之
    30日不變期間，至94年7月17日本已屆滿，惟因該日為星期
    日，順延至次日即94年7月18日屆滿。詎抗告人遲至94年8月
    25日始提起訴願，此亦有訴願卷附之抗告人訴願書上所載日
    期可考，顯已逾法定不變期間。訴願決定為不受理決定，依
    法並無不合。抗告人復提起本件撤銷訴訟，自非合法，因而
    駁回抗告人於原審之訴。
三、抗告意旨以抗告人於94年間係在信固資產管理顧問有限公司
    工作，相對人未向抗告人之工作地點送達，逕以寄存送達，
    難謂合法云云。惟依行政程序法第72條第1項規定，送達，
    於應受送達人之住居所、事務所或營業所為之，至同條第3
    項規定，應受送達人有就業處所者，亦得向該處所為送達，
    法條係規定「得」而非「應」向就業處所送達，故相對人向
    抗告人之住所為送達，於法並無不合。又抗告人以抗告人之
    戶籍地雖為台南市○區○○路621巷45弄18號2樓之6，然因
    該房屋遭法院拍賣，於94年2月間拍定，抗告人已搬至台南
    市○○路571巷2弄11號，相對人向台南市○區○○路621巷
    45弄18號2樓之6為寄存送達，亦非合法云云。然房屋雖經法
    院拍定，於法院點交前，非不可能繼續使用該房屋，何況抗
    告人於94年8月25日之訴願書及94年12月19日之起訴狀，所
    載送達地址仍為其戶籍地址即台南市○區○○路621巷45弄
    18號2樓之6，有訴願書及起訴狀可稽，則抗告人之主張並無
    可採。至抗告人主張依行政訴訟法第4條第1項之規定，僅須
    依訴願法提起訴願而不服其決定，即可提起撤銷訴訟，並無
    提起之「合法」訴願之限制一節，惟按人民因中央或地方機
    關之違法行政處分，認為損害其權利或法律上之利益，經依
    訴願法提起訴願而不服其決定，得向高等行政法院提起行政
    訴訟，行政訴訟法第4條第1項定有明文，所謂依訴願法提起
    訴願，係指依訴願法合法提起之訴願而言，如提起訴願逾越
    法定期間，自難謂係依訴願法提起訴願，其起訴自屬不備訴
    願前置之訴訟要件，與前述行政訴訟法第4條第1項之規定不
    合，而此項訴願是否合法之訴訟要件，係行政法院應依職權
    調查之事項，從而原審法院依職權調查後以抗告人訴願不合
    法，依行政訴訟法第107條第10款駁回其起訴，於法並無不
    合，抗告人之主張並無可採，其抗告難認有理由，應予駁回
    。
四、依行政訴訟法第104條、民事訴訟法第95條、第78條，裁定
    如主文。
中    華    民    國    95    年    10    月    30    日
                  第六庭審判長法  官  張  登  科
                              法  官  葉  百  修
                              法  官  藍  獻  林
                              法  官  林  清  祥
                              法  官  梁  松  雄
以  上  正  本  證  明  與  原  本  無  異
中    華    民    國    95    年    10    月    31    日
                              書記官  伍  榮  陞


司法院資訊處製作；財團法人民間司法改革基金會備份。
